臺灣士林地方法院刑事判決　　　　　100年度審交易字第665號
公　訴　人　臺灣士林地方法院檢察署檢察官
被　　　告　葛冠君
選任辯護人　朱俊穎律師
上列被告因過失致死等案件，經檢察官提起公訴（100 年度偵字
第10275 號），被告於準備程序中就被訴事實為有罪之陳述，本
院裁定改依簡式審判程序審理，並判決如下：
    主  文
葛冠君犯不能安全駕駛動力交通工具罪，處有期徒刑肆月，如易
科罰金，以新臺幣壹仟元折算壹日；又犯過失致人於死罪，處有
期徒刑陸月，如易科罰金，以新臺幣壹仟元折算壹日；應執行有
期徒刑捌月，如易科罰金，以新臺幣壹仟元折算壹日，緩刑參年
，並應於本判決確定之日起參個月內，向公庫支付新臺幣伍萬元
。
    犯 罪 事 實 及 理 由
一、本件被告葛冠君所犯之各罪非死刑、無期徒刑、最輕本刑為
    3 年以上有期徒刑之罪，或高等法院管轄第一審之案件，且
    於準備程序進行中，被告就被訴事實為有罪之陳述，經告知
    簡式審判程序之旨，並聽取檢察官、被告及辯護人之意見後
    ，本院裁定進行簡式審判程序，是本件之證據調查，依刑事
    訴訟法第273 條之2 規定，不受同法第159 條第1 項、第16
    1 條之2 、第161 條之3 、第163 條之1 及第164 條至第17
    0 條規定之限制，合先敘明。
二、本件犯罪事實及證據均引用檢察官起訴書（如附件）之記載
    ，證據部分補充：葛冠君於本院審理時之自白（見本院民國
    100 年12月13日準備程序及審判筆錄）。
三、按行為後法律有變更者，適用行為時之法律。但行為後之法
    律有利於行為人者，適用最有利於行為人之法律，刑法第2
    條第1 項定有明文。查本件被告行為後，刑法第185 條之3
    業於100 年11月30日修正公布，於100 年12月2 日生效施行
    ，按修正前刑法第185 條之3 原規定：「服用毒品、麻醉藥
    品、酒類或其他相類之物，不能安全駕駛動力交通工具而駕
    駛者，處1 年以下有期徒刑、拘役或科或併科15萬元以下罰
    金。」；修正後刑法第185 條之3 第1 項則規定：「服用毒
    品、麻醉藥品、酒類或其他相類之物，不能安全駕駛動力交
    通工具而駕駛者，處2 年以下有期徒刑、拘役或科或併科20
    萬元以下罰金。」，是修正後刑法第185 條之3 第1 項之法
    定刑提高為有期徒刑2 年，且得併科之罰金亦提高為新臺幣
    20萬元，經比較新舊法結果，自以修正前之規定對被告較有
    利，依刑法第2 條第1 項前段規定，應適用被告行為時之法
    律即修正前刑法第185 條之3 規定。
四、核被告葛冠君所為，係犯修正前刑法第185 條之3 服用酒類
    不能安全駕駛動力交通工具而駕駛罪及同法刑法第276 條第
    1 項之過失致人於死罪。被告所犯上開2 罪，犯意各別，行
    為互殊，應予分論併罰。另按汽車駕駛人酒醉駕車，因而致
    人受傷或死亡，依法應負刑事責任者，加重其刑至2 分之1
    ，道路交通管理處罰條例第86條第1 項定有明文，查被告飲
    酒後已達不能安全駕駛動力交通工具之狀態，猶駕駛車輛而
    肇事，並致被害人死亡，而觸犯過失致死罪，業據認定如前
    ，是依上開規定，自應依法就其所犯過失致死罪部分加重其
    刑；又被告於肇事後，於有偵查犯罪職權之公務員發覺其犯
    行前，主動向到場處理車禍事故之員警供承為肇事者而接受
    裁判，有北市○○○○○道路交通事故肇事人自首情形紀錄
    表1 份在卷可按（偵查卷第33頁），應認其所犯過失致死罪
    部分已符合自首要件，爰依刑法第62條前段之規定，減輕其
    刑，並先加重後減輕之。爰審酌被告酒後猶駕駛車輛上路，
    已對其他用路人之生命、身體造成相當危害，復因駕車時未
    遵守交通規則，快速駕駛且疏於注意車前狀況，致發生本件
    事故，並致被害人死亡，惟犯後坦承犯行，並積極向被害人
    家屬表達歉意及達成和解，犯後態度良好，及其生活狀況、
    具有高職畢業學歷之智識程度、為警測得酒精濃度為每公升
    0.81毫克、公訴檢察官請求從輕量刑等一切情狀，分別量處
    如主文所示之刑，並均諭知易科罰金之折算標準，且定其應
    執行刑及諭知易科罰金之折算標準。又被告前未曾因故意犯
    罪受有期徒刑以上刑之宣告，有卷附臺灣高等法院被告前案
    紀錄表可按，其因一時失慮，致罹刑典，事後坦承犯行，已
    見悔意，且業依和解內容負擔被害人之喪葬費用，此有和解
    書1 份、統一發票及收據、臺北市殯葬管理處其他收入憑單
    影本3 紙附偵查卷可參，信經此刑之宣告後，應知警惕而無
    再犯之虞，本院因認暫不執行其刑為當，爰依刑法第74條第
    1 項第1 款之規定予以宣告緩刑3 年，並諭知向公庫支付一
    定之金額，用啟自新，並觀後效。
據上論斷，應依刑事訴訟法第273 條之1 第1 項、第299 條第1
項前段、第310 條之2 、第454 條第2 項，道路交通管理處罰條
例第86條第1 項，修正前刑法第185 條之3 、刑法第276 條第1
項、第51條第5 款、第62條前段、第41條第1 項前段、第8 項、
第74條第1 項第1 款、第2 項第4 款，刑法施行法第1 條之1 第
1項 、第2 項前段，判決如主文。
本案經檢察官陳雅瑩到庭執行職務。
中    華    民    國    100   年    12    月    27    日
                刑事第一庭  法  官  劉瓊雯
如不服本判決應於收受判決後10日內向本院提出上訴書狀，並應
敘述具體理由；其未敘述上訴理由者，應於上訴期間屆滿後20日
內向本院補提理由書（均須按他造當事人之人數附繕本）「切勿
逕送上級法院」。
以上正本證明與原本無異。
                            書記官  吳尚文
中    華    民    國   100    年    12    月    30    日
附錄本件論罪科刑依據法條全文：
修正前中華民國刑法第185條之3
服用毒品、麻醉藥品、酒類或其他相類之物，不能安全駕駛動力
交通工具而駕駛者，處1 年以下有期徒刑、拘役或科或併科15萬
元以下罰金。
刑法第276條
因過失致人於死者，處2 年以下有期徒刑、拘役或2 千元以下罰
金。
從事業務之人，因業務上之過失犯前項之罪者，處5 年以下有期
徒刑或拘役，得併科3 千元以下罰金。